# 请教陈版两个问题：代持股权和租赁土地上建房

提问人：五老峰 时间：2011-09-30 22:18:13
这么种情况比较复杂，如果母公司和甲、乙股东三者同时签署文件确认对子公司的投资属于代甲乙股东代持，该母公司可以将此投资款确认为往来款并对冲处理，报表上也可以不确认为长期股权投资。 如果乙股东不同意这样做，情况就比较复杂了。因为实质上是属于代持，但是法律上又可以认定为是母公司对子公司的投资，如果要打官司法院肯定裁决这个投资属于母公司所有。但目前从审计角度上分析，由于缺少相关文件，仅靠甲股东和母公司财务人员所说，不能认定为是替甲公司的代持，也不好说母公司的子公司，所以最好做保留意见。

回答人：chenyiwei
基本同意。这个问题实质上更多地是法律问题，注意获取律师的意见。最终会计师的认定与律师不应存在重大差异。